# 关于非同一控制下企业合并

提问人：丫头 1982 时间：2014-12-01 15:17:08
各位老师，请教一个问题:A公司非同一控制下合并B公司，合并日 2013 年 1 月 31 日，100%控股，合并日当时确认商誉 2000 万元， 2014 年 12 月取得政府搬迁补助 9000 万元，请问B公司对于这 9000 万元若符合相关的规定按搬迁补偿来处理对吗？A公司 2014 年12 月 31 日合并报表时怎么合并？领导觉的 9000 万太多，想将商誉的 2000 万抵掉

回答人：chenyiwei
需要了解清楚：该搬迁补偿和商誉是什么关系，搬迁的进展情况和搬迁补偿的协商和签约情况；并购交易的定价依据，在交易作价时如何考虑该搬迁补偿事项的影响；为何认为取得搬迁补偿意味着商誉发生减值；等等。

提问人：丫头 1982 时间：2014-12-01 21:31:54
陈老师，其实A公司是通过特殊渠道知道B公司持有的一块地政府要搬迁，所以就收购了该公司，收购时，是评估过的，有评估报告，是按收购价与公允价值差确认的商誉，但是收购时没有没有明文规定政府要拆迁的，收购后B公司没有任何业务，现在正式的文出来了，给了补偿款，但是给的很多，领导觉得太多， 2014 年利润太大，想做小些，个人觉得，要是符合有关拆迁补偿的相关规定，按新取得的固定资产的折旧年限分期确认营业外收入，请问，合并报表也是分期确认吗？还有B公司为房地产公司，新取得的土地计入了开发成本，那递延收益按什么摊销入营业外收入？能否按房地产开发进度分期确认呢？

回答人：chenyiwei
建议考虑：B公司是否构成“业务”？收购时确认商誉是否合理？如果B公司自身无业务经营，为何收购价和可辨认资产公允价值之间有差异？另外是否符合解释 3 号第四条的政策性搬迁适用条件？